臺灣桃園地方法院刑事判決　　　　　　 94年度簡上字第378號
上　訴　人　臺灣桃園地方法院檢察署檢察官
被　　　告　甲○○
　　　　　　　　　　（現因另案羈押於臺灣桃園看守所）
上列上訴人因被告竊盜案件，不服本院民國94年7 月29日94年度
壢簡字第1206號第一審刑事簡易判決（聲請簡易判決處刑案號：
94年度偵字第5904號），提起上訴，及移送併案審理（94年度偵
字第14099 號），本院管轄之第二審地方法院合議庭判決如下：
    主  文
原判決撤銷。
甲○○共同連續竊盜，處有期徒刑伍月，如易科罰金，以參佰元
折算壹日。
    事  實
一、甲○○基於意圖為自己不法所有之概括犯意，並與其妻彭玉
    芬（另經本院判決有罪確定）基於竊盜之犯意聯絡，於民國
    94年3 月20日上午10時許，在桃園縣龍潭鄉九龍村九座寮10
    號旁菜園前，見丙○○所有車牌號碼KGD －407 號重型機車
    （下稱編號一機車）停放於該處，而該機車之鑰匙未取下有
    機可趁，遂推由彭玉芬下手以使用上開鑰匙發動電門之方式
    ，竊取編號一機車，甲○○則在旁把風，得手後供其二人代
    步之用。甲○○復於94年5 月7 日1 時許，獨自一人，在桃
    園縣龍潭鄉○○路523 號前，見乙○○所有車牌號碼RE6 －
    058 號輕型機車（下稱編號二機車）停放於該處，而該機車
    之鑰匙亦未取下，遂下手以使用上開鑰匙發動電門之方式，
    竊取編號二機車，得手後供己作為交通工具使用。嗣先於94
    年3 月21日15時40分許，甲○○騎乘編號一機車搭載彭玉芬
    ，行經桃園縣龍潭鄉○○路336 巷口，為警攔撿查獲。後於
    94年5 月7 日16時10分許，甲○○騎乘編號二機車行經桃園
    縣龍潭鄉○○路461 巷11號前，為乙○○發覺報警前來處理
    ，而為警再度查獲。
二、案經桃園縣警察局平鎮分局報請臺灣桃園地方法院檢察署檢
    察官偵查後，聲請以簡易判決處刑，及移送併案審理。
    理  由
一、訊據被告甲○○對於上揭時、地，其連續竊取被害人丙○○
    、乙○○各別所有上開編號一、編號二機車之事實坦白承認
    ，並核與被害人丙○○、乙○○各所指述渠等所有之上開編
    號一、編號二機車失竊之情節均相符，且經證人彭玉芬於警
    詢、檢察官訊問時供述明確在卷，此外，復有車輛竊盜、車
    牌失竊資料個別查詢報表－查詢車輛認可資料2 紙；桃園縣
    政府警察局車輛（尋獲）電腦輸入單1 紙、贓物領據2 紙、
    路口監視錄影照片1 紙及贓物照片2 幀附卷可稽，堪認被告
    上開任意性自白，應與事實相符，可以採取。本件事證明確
    ，被告上開犯行足可認定，應依法論科。
二、被告甲○○先後竊取被害人丙○○、乙○○分別所有之上開
    編號一、編號二機車，核其所為，均係犯刑法第320 條第1
    項之竊盜罪。被告就竊取被害人丙○○所有編號一機車之犯
    行，與彭玉芬間，有犯意聯絡及行為分擔，為共同正犯。被
    告先後二次竊盜犯行，時間緊接，犯罪構成要件相同，顯係
    基於概括犯意為之，為連續犯，以一罪論，應依法加重其刑
    。公訴意旨雖未論及被告於94年5 月7 日所為竊取被害人乙○○所有編號二機車之犯行，惟此部分事實與已起訴之犯罪
    事實間，具有連續犯之裁判上一罪關係，依法本院自得併予
    審究。原審就被告據以論罪科刑，固非無見，惟未及斟酌被
    告竊取被害人乙○○所有編號二機車之犯行，尚有違誤，上
    訴意旨執此指摘原判決不當，為有理由，應由本院就該部分
    予以撤銷改判。爰審酌被告正值壯年，不思正途，為一時貪
    念，竟竊取被害人二人所有之編號一、編號二機車，所為非
    是，惟被告犯後坦承犯行，態度尚稱良好，及本件竊得之財
    物價值，對被害人所生之危害等一切情狀，量處如主文所示
    之刑，並諭知易科罰金之折算標準，以示懲儆。
據上論斷，應依刑事訴訟法第455 條之1 第3 項、第369 條第1
項前段、第364 條、第299 條第1 項前段，刑法第28條、第56條
、第320 條第1 項、第41條第1 項前段，罰金罰鍰提高標準條例
第1 條前段、第2 條，判決如主文。
本案經檢察官張啟聰到庭執行職務。
中　　華　　民　　國　　94　　年　　11　　月　　14　　日
                         臺灣桃園地方法院刑事第十二庭
                             審判長法  官  游  紅  桃
                                   法  官  陳  雪  玉
                                   法  官  王  美  玲
以上正本證明與原本無異。
本判決不得上訴
                                   書記官  張  子  涵
中　　華　　民　　國　　94　　年　　11　　月　　14　　日
附錄本案論罪科刑法條全文：
刑法第320 條第1 項
意圖為自己或第三人不法之所有，而竊取他人之動產者，為竊盜
罪，處五年以下有期徒刑、拘役或五百元以下罰金。
